臺灣高等法院刑事判決　　　　　　　　95年度上訴字第4106號
上　訴　人
即　被　告　甲○○
　　　　　　　　　　（現押於臺灣臺北看守所）
指定辯護人　本院公設辯護人王永炫
上列上訴人因偽造有價證券等案件，不服臺灣板橋地方法院九十
五年度訴字第一八四六號，中華民國九十五年九月二十五日第一
審判決（追加起訴案號：臺灣板橋地方法院檢察署九十五年度偵
緝字第七五七、七八三號），提起上訴，本院判決如下：
    主  文
原判決撤銷。
甲○○共同連續行使偽造之信用卡，累犯，處有期徒刑壹年貳月
，如事實欄所示之偽造信用卡、偽造署押、簽帳單（客戶存根聯
），均沒收；又連續以加害身體之事，恐嚇他人，致生危害於安
全，累犯，處有期徒刑參月；應執行有期徒刑壹年肆月，如事實
欄所示之偽造信用卡、偽造署押、簽帳單（客戶存根聯），均沒
收。
    事  實
一、甲○○前於民國九十二年十月十七日因偽造文書案件經臺灣
    桃園地方法院判處有期徒刑三月確定，於九十三年六月三日
    易科罰金執行完畢，仍不知悔改，意圖供行使之用，收受不
    詳來源之人而取得偽造之信用卡後，夥同女友蘇稜雁（綽號
    「妹妹」、「小旋」，業經臺灣板橋地方法院九十五年度訴
    字第五三二號判決判處有期徒刑六月，如易科罰金以三百元
    折算一日確定）、劉晏碩（業經臺灣高等法院台中分院九十
    五年度上訴字五二五號判決判處有期徒刑六月，如易科罰金
    以三百元折算一日確定）及張嘉雯（業經臺灣板橋地方法院
    檢察署檢察官以九十四年度偵字第一一九七Ｏ號緩起訴處分
    確定）等人，共同基於行使偽造信用卡、行使偽造信用卡背
    面簽名欄上簽名之私文書、偽造簽帳單（私文書）及向店家
    意圖為自己不法所有而詐欺取財之概括犯意聯絡，自九十四
    年三月間某日起至同年七月（起訴書誤載為六月）十一日止
    ，先後多次由甲○○駕車搭載蘇稜雁、張嘉雯、劉晏碩等人
    ，至臺北縣、市內由甲○○選定之店家，由甲○○交付偽造
    之信用卡數張，由蘇稜雁等人持卡前往冒名刷卡購物，先出
    示上有不詳之人偽造之「林志玲」、「乙○○○」等簽名（
    以偽造「表示信用卡之簽名者於信用卡有效期間內有權使用
    該信用卡之辨識及證明」）之私文書之偽卡以供店員核對簽
    名、過卡而行使該偽造信用卡（行使偽造之信用卡，其上之
    電磁紀錄，在信用卡交易之過程，係特約商店與信用卡處理
    中心藉由電腦之連線處理，用以核對該信用卡之有效性及持
    卡人之同一性所用，所侵害之法益為特約商店與信用卡處理
    中心；而信用卡背面不詳姓名人偽造他人名義而於簽名欄簽
    名，所侵害之法益則為該被偽造簽名者之私人法益），並在
    店員所交付一式二聯屬於私文書性質之信用卡簽帳單（簽帳
    單為直式二聯，一聯由特約商店保管，一聯即客戶存根聯，
    交由刷卡人持有）第一聯持卡人簽名欄上偽簽「林志玲」、
    「乙○○○」之署押（同時複寫「林志玲」、「乙○○○」
    簽名署押一枚於第二聯，在信用卡簽帳單上偽簽姓名，自不
    待依據習慣或特約，單從形式上觀察，即足以知悉係表示已
    收受特約商店所交付之交易標的物或消費標的，含有收據性
    質），作為「持卡人同意依照信用卡使用約定，一經使用或
    訂購物品均應按所示之全部金額，付款予發卡銀行」用意之
    證明，並交還承辦人而行使該偽造私文書之簽帳單，使該店
    店員陷於錯誤，而同意其消費，足生損害於「林志玲」、「
    乙○○○」、上開店家及發行信用卡銀行公司管理信用卡之
    正確性。得手後，再將所購物品交予甲○○處理，甲○○將
    商品放在其汽車的行李箱，與李宏男約地點，將車開到約定
    地點，由李宏男將貨取走，蘇稜雁等人賺取甲○○所交付變
    賣價格的二、三千元之報酬。嗣張嘉雯於九十四年七月十一
    日晚間八時許，與不知情之林依純（另經臺灣板橋地方法院
    檢察署檢察官以九十四年度偵字第一一九七Ｏ號為不起訴處
    分）前往臺北縣蘆洲市○○路一五六號「吸引力牛仔屋」刷
    卡消費時，接續於晚上七時五十八分及八時正消費新臺幣（
    下同）二一八○元、九八八四元後，出示上有「乙○○○」
    偽造簽名之偽卡（偽造匯豐銀行0000000000000000號ＶＩＳ
    Ａ卡）刷卡，再於簽帳單二紙（各二聯，特約商店保管及客
    戶存根聯）上，由張嘉雯各偽簽「乙○○○」簽名一次（各
    複寫為二枚），再持交該店店員丙○○核對而行使之，旋經
    丙○○察覺有異，當場報警查獲，而循線查知上情。詎甲○
    ○唯恐張嘉雯供出不利渠等之實情，竟自九十四年七月十一
    日起至同年十月十八日前某日，連續以行動電話及傳送簡訊
    之方式，恫嚇張嘉雯須堅持供稱信用卡係自己拾獲，不得供
    出信用卡來源之實情，否則將找人對其潑灑硫酸，且將不利
    於其家人安危等語，使張嘉雯心生畏懼，致生危害於張嘉雯
    及其家屬之安全。
二、案經臺灣板橋地方法院檢察署檢察官偵辦張嘉雯偽造文書等
    案件（九十四年度偵字第一一九七Ｏ號），自動檢舉被告甲
    ○○、蘇稜雁、劉晏碩等偽造文書等案件（九十四年度偵字
    第二Ｏ五四四號、九十五年度偵緝字第七五七、七八三號）
    ；臺灣南投地方法院檢察署公訴檢察官於臺灣南投地方法院
    執行職務時，發現被告甲○○涉有偽造文書等罪嫌而自動檢
    舉（臺灣南投地方法院檢察署九十五年度偵字第六ＯＯ號）
    ，並呈請臺灣高等法院檢察署檢察長核轉臺灣板橋地方法院
    檢察署檢察官（九十五年度偵字第三八七號）併辦偵查，於
    起訴被告蘇稜雁偽造文書案件（臺灣板橋地方法院九十五年
    度訴字第五三二號）後，追加起訴。
    理  由
壹、程序事項
一、按「刑事訴訟法第一百五十九條之一所稱得為證據之被告以
    外之人於審判外向法官所為之陳述，及於偵查中向檢察官所
    為之陳述，立法者係以被告以外之人（含共同被告、共犯、
    被害人、證人等）因其陳述係在法官面前為之，故不問係其
    他刑事案件之準備程序、審判期日或民事事件或其他訴訟程
    序之陳述，均係在任意陳述之信用性已受確定保障之情況下
    所為，因此該等審判外向法官所為之陳述，應得作為證據；
    另以刑事訴訟法規定檢察官代表國家偵查犯罪、實施公訴，
    依法有訊問被告、證人、鑑定人之權，且實務運作時，偵查
    中檢察官向被告以外之人所取得之陳述，原則上均能遵守法
    律規定，不致違法取供，其可信性甚高，為兼顧理論與實務
    ，而對被告以外之人於偵查中向檢察官所為之陳述，除顯有
    不可信之情況者外，得為證據。」最高法院九十五年度台上
    字第六六七五號判決採同一見解，經查：證人即共犯張嘉雯
    於原審另案（九十五年度訴字第五三二號被告蘇稜雁偽造有
    價證券等案件）之證言（原審九十五年度訴字第五三二號卷
    第六十七頁）、及證人張嘉雯、蘇稜雁、劉晏碩、李宏男於
    偵查中之證詞，核與上開刑事訴訟法第一百五十九條之一之
    規定相符，自得為證據。
二、按：刑事訴訟法第一百五十九條之五明定：「被告以外之人
    於審判外之陳述，雖不符前四條之規定，而經當事人於審判
    程序同意作為證據，法院審酌該言詞陳述或書面陳述作成時
    之情況，認為適當者，亦得為證據。」、「當事人、代理人
    或辯護人於法院調查證據時，知有第一百五十九條第一項不
    得為證據之情形，而未於言詞辯論終結前聲明異議者，視為
    有前項之同意。」，其立法理由在於傳聞證據未經當事人之
    反對詰問予以核實，乃排斥其證據能力。惟當事人如放棄對
    原供述人之反對詰問權，於審判程序表示同意該等傳聞證據
    可作為證據，此時，法院除認該傳聞證據欠缺適當性外，自
    可承認其證據能力。又當事人、代理人或辯護人於調查證據
    時，知有刑事訴訟法第一百五十九條第一項不得為證據之情
    形，卻表示「對於證據調查無異議」、「沒有意見」等意思
    ，而未於言詞辯論終結前聲明異議者，應視為已有將該等傳
    聞證據採為證據之同意。最高法院九十三年度台上字第三五
    三三號、九十四年度台上字第二九七六號判決亦採同一見解
    。經查：本案被告於原審準備程序期日、審判期日及本院審
    判期日，對本案之陳述證據即：同案被告蘇稜雁、劉晏碩、
    張嘉雯於偵查中之供述、被害人即匯豐銀行信用卡風險控管
    部專員劉宗仁之警詢筆錄（偵字第一一九七Ｏ號偵查卷第三
    十五至三十六頁）、證人即店員丙○○之警詢筆錄（同上偵
    查卷第三十七至三十八頁）、證人即被害人乙○○○之（後
    改名林芮廑）之警詢筆錄（同上偵查卷第三十九至四十頁）
    、扣押筆錄、扣押物品收據、扣押物品目錄表、贓物認領保
    管單、信用卡及簽帳單各二張（同上偵查卷第四十一至四十
    九頁）等表示對證據能力不爭執（原審卷第二十八頁、第五
    十二頁、第八十五頁、本院卷第八十一頁），復於審判期日
    就本院一一提示之證據於言詞辯論終結前，均未就所調查之
    證據主張有刑事訴訟法第一百五十九條第一項不得為證據之
    情形，本院審酌該書面陳述作成時之情況，並無不法之情事
    ，認為適當，是參照上開說明要旨，上開書面陳述證據，均
    有證據能力，合先敘明。
三、被告之警詢筆錄、偵訊筆錄均有證據能力
    按被告之自白，非出於強暴、脅迫、利誘、詐欺、疲勞訊問
    、違法羈押或其他不正之方法，且與事實相符者，得為證據
    。被告陳述其自白係出於不正之方法者，應先於其他事證而
    為調查。該自白如係經檢察官提出者，法院應命檢察官就自
    白之出於自由意志，指出證明之方法。刑事訴訟法第一百五
    十六條第一項、第三項分別定有明文。經查：被告、指定辯
    護人於本院之準備程序、審判期日對於其於警詢時及偵查中
    檢察官之訊問筆錄之證據能力均不爭執，本院亦查無其他積
    極證據足認上開自白筆錄有出於非任意性或非真實性之情事
    ，核與刑事訴訟法第一百五十六條第一項之規定相符，是以
    上開被告之警詢筆錄與偵訊筆錄，自得為證據。
貳、實體事項
一、訊據被告甲○○矢口否認有何共同行使偽造信用卡、共同行
    使偽造私文書、詐欺取財、恐嚇等犯行，辯稱：伊並非詐欺
    集團的成員，未受領薪水，未發簡訊，是蘇稜雁的手機發出
    的，無原審判決事實欄所載之犯行。伊並未載張嘉雯去刷卡
    ，與張嘉雯僅見過一次面，他們如何處理，伊不知道，是後
    來才知道的，是他們誣賴的，伊在原審雖有承認犯行，是因
    為很生氣才承認的云云，惟查：
  (一)、關於被告甲○○行使偽造信用卡等部分
  １、被告甲○○於原審坦承：「我自九十四年六月間至同年七
      月十一日間，確實有駕車搭載蘇稜雁、劉晏碩、張嘉雯到
      店家刷卡，但我只是領薪水駕車載他們去刷卡，取回商品
      之後，交給李宏男去變賣，李宏男後來也被抓，我是受雇
      於李宏男，負責搭載『車手』去各店家刷卡，也是經過李
      宏男的指示到特約店家去刷，因為張嘉雯出事，所以我就
      不做。」等語（原審卷第十四頁）；「我曾經在九十四年
      七月間載過張嘉雯二、三次，我只是集團裡面載『車手』
      的人，我是拿日薪載『車手』去刷卡的人，我有載過蘇稜
      雁、張嘉雯他們刷卡取回商品之後，會將商品放在我汽車
      的行李箱，劉晏碩就會和李宏男約地點，要求我行駛到上
      開地點，就由劉晏碩和李宏男將貨取走，他們將貨取走的
      時候，就由李宏男將當天的工資給我，有時候二千元，有
      時候二千五百元，我在集團內的綽號叫『阿強』。」等語
      （原審卷第二十七頁）屬實在卷。
  ２、證人即共犯蘇稜雁於原審經以證人身分行交互詰問時結證
      稱：「刷卡的時間是在九十四年六月，就是到店家刷偽卡
      ，偽卡是甲○○在車上交給我、『車手』張嘉雯、劉晏碩
      ，是甲○○自己開車到台北縣、市不特定商店刷卡，開到
      商店附近，就請我們下車，到他所指定的那間商店，要買
      的東西也是依照甲○○所講的，大部分都是買民生用品，
      如包包、數位相機、手機等等，刷完卡之後，就交給甲○
      ○，甲○○就會給我們錢。」等語（原審卷第六十一頁）
      、「九十四年三到六月間，甲○○幾乎每天都有出去刷卡
      ，伊則一個月出去十幾天，每次出去刷一、二筆，金額大
      約每天二、三萬元」（原審卷第六十二頁）、「都是甲○
      ○載我們去的」等語（原審卷第六十三頁），且於偵查中
      陳述：「九十四年三、四月左右認識甲○○之後就開始刷
      ，是甲○○交信用卡給我，我不記得是刷何人的卡，甲○
      ○一次交給我二張卡。都是去刷女性用品、衣物、相機、
      手機等等，刷得物品就交給甲○○處理，通常一天最多就
      是分得一萬多元。看信用卡上面是什麼名字就在簽帳單上
      簽那個名字，每次都是甲○○載我們去刷，地點在台北縣
      、市，一個月大概出去刷十幾天，商店都是甲○○指定的
      ，有去過屈臣氏、電腦用品店等等。甲○○有教我們如果
      刷卡出問題，要我們如何跟店員應對，出問題就趕快說『
      要付現金』，再離開，或是改刷其他同姓名的信用卡，甲
      ○○每次交給我們的同名的二張信用卡。」等語（偵字第
      二Ｏ五四四號偵查卷第四十二至四十三頁）。
  ３、證人即共犯張嘉雯於偵查中結證稱 ：「 0000 0000 0000
      0000號這張卡不能刷，無法使用，我只刷0000 0000 0000
      0000號這張信用卡，我沒有使用乙○○○的身分證，我在
      簽帳單上簽乙○○○的姓名，信用卡上本來就有簽乙○○
      ○的姓名。」等語（見偵字第一一九七Ｏ號偵查卷第一Ｏ
      一頁）；「當時係經蘇稜雁之引介，由被告甲○○交給我
      信用卡及證件後，我搭被告甲○○的車，與劉晏碩到被告
      甲○○指定的地方刷卡，劉晏碩也是和我一樣負責刷卡的
      ，主導人是被告甲○○。刷的卡有乙○○○、林志玲的，
      還有一些其他的人，我忘記了，一張卡不止刷一次，刷到
      不能刷為止，期間我所拿的卡不只十張。大部分是服飾店
      、金飾店，還有屈臣氏，所購買的物品當天交給甲○○，
      看甲○○高興發多少錢就發多少錢，每次計酬，最高曾領
      到一萬元，最少一千元。乙○○○的身分證及匯豐銀行信
      用卡二張都是甲○○拿給我的」等情（同上偵查卷第一六
      五頁）、「抽佣金部分，給我幾千元，我都是去刷金飾，
      其他像超商的煙等物。蘇稜雁他是帶我去試刷化妝品給我
      看，教我如何跟店員應對，如有問題，應如何應對」（同
      偵查卷第二二二頁）；證人即共犯劉晏碩於偵查中供述「
      我們都是由甲○○開車載我跟張嘉雯去，有時候蘇稜雁也
      會一起去，店家都是甲○○找的，到了店家，甲○○在外
      面等，我有時候會單獨進去店家，有時候張嘉雯單獨進去
      ，張嘉雯剛來的時候，也是我帶張嘉雯進去，教她怎麼刷
      ，有時候甲○○帶張嘉雯進去教她如何刷」等語（見九十
      四年偵字第一一九七○號卷第二二○頁），上開證人所證
      情節，互核相符。
  ４、此外，上開事實，亦經證人即共犯張嘉雯、蘇稜雁、劉晏
      碩於警詢證述綦詳（偵字第一一九七Ｏ號偵查卷第六十至
      六三，一ＯＯ至一Ｏ三，第二二Ｏ頁），並有證人即匯豐
      銀行信用卡風險控管部專員劉宗仁之警詢筆錄（偵字第一
      一九七Ｏ號偵查卷第三十五至三十六頁）、證人即店員丙
      ○○之警詢筆錄（同上偵查卷第三十七至三十八頁）、證
      人即被害人乙○○○（後改名林芮廑）之警詢筆錄（同上
      偵查卷第三十九至四十頁）、扣押筆錄、扣押物品收據、
      扣押物品目錄表、贓物認領保管單（同上偵查卷第四十一
      至四十九頁）、未曾使用之偽造乙○○○身分證一張、偽
      造之匯豐銀行信用卡（卡號0000 0000 0000 0000及 0000
      0000 0000 0000號，後一張未曾使用）二張及簽帳單二紙
      在卷（偵字第一一九七Ｏ號偵查卷第四十七至五十頁）可
      資佐證，足認被告甲○○上開於原審訊問時之自白與上開
      證人蘇稜雁、張嘉雯、劉晏碩所證情節相符，被告甲○○
      上開於原審訊問時之自白，自得作為證據，是以被告辯稱
      ：伊並非詐欺集團的成員，未受領薪水，未發簡訊，是蘇
      稜雁的手機發出的，無原審判決事實欄所載之犯行，伊並
      未載張嘉雯去刷卡，與張嘉雯僅見過一次面，他們如何處
      理，不知道，是後來才知道的，是他們誣賴的云云，顯卸
      責之詞，不足採信。
  (二)、關於被告甲○○恐嚇張嘉雯部分
      被告甲○○雖辯稱：並未恐嚇張嘉雯云云，然查：
  １、證人劉晏碩偵查中證稱：「張嘉雯被捕後，被告甲○○打
      電話要求我北上與其會合，由被告甲○○備妥三萬元，待
      確認張嘉雯保證金為二萬元後，由我進入地檢署辦保，帶
      同張嘉雯搭車前往臺北吃飯，席間被告甲○○交代張嘉雯
      不要把大家咬出來，否則會判更重，牽連多人，事後張嘉
      雯以供出實情為要脅，要求被告甲○○代付律師費，我收
      到證人傳票，被告甲○○知道後，當晚我就在車上聽到被
      告甲○○用蘇稜雁的手機傳簡訊並打電話給張嘉雯，簡訊
      內容就是類似如供出來就要潑她硫酸的話。」等語（九十
      五年度偵緝字第七五七號卷，第一○九至一一○頁）。
  ２、證人蘇稜雁於原審結證稱：「甲○○借用我的電話傳恐嚇
      簡訊、打恐嚇電話給張嘉雯，當時我在一旁，被告甲○○
      對張嘉雯恫稱：『不要將後面供卡來源的事情講出來，講
      出來對任何人都沒有好處』，我確實有聽被告說『要去對
      張嘉雯潑硫酸』。」等情（原審卷第九十四頁）。
  ３、證人張嘉雯於偵查中證稱：「被告不斷打電話給我說，如
      果沒有依照先前開庭供詞說偽卡是撿到的，就要潑我硫酸
      ，還要搗亂我家庭，還傳簡訊指示不能翻供，只要不翻供
      保證沒事。」（九十四年度偵字第一一九七○號卷，第一
      六四至一六五頁）、證人張嘉雯於原審另案（九十五年度
      訴字第五三二號被告蘇稜雁偽造有價證券等案件）結證稱
      ：「被告是在我被查獲後、九十四年十月十八日開庭之前
      ，傳上開簡訊及撥打上開恐嚇電話，九十四年十月十八日
      當天被告並沒有與我聯絡」等情（原審九十五年度訴字第
      五三二號卷第六十七頁）。
  ４、互核證人蘇稜雁、張嘉雯二人之陳述相符，且被告甲○○
      自承為偽卡集團之一員，當可預見集團成員張嘉雯被查獲
      後，若經警循線追查，自己應無僥倖，竟另自承曾向蘇稜
      雁抱怨張嘉雯之案子為何牽涉到伊身上，無端表示無辜，
      自屬矛盾，反可認定被告甲○○確實對張嘉雯將其供出乙
      節甚感忌憚，始有此抱怨，則被告甲○○有防範張嘉雯吐
      露實情之恫嚇之舉，亦非無從想像，則證人張嘉雯所陳既
      有其他佐證，當屬不虛，自可採信。
  (三)、證人即同案被告蘇稜雁堅決否認有何恐嚇犯行，而證人張
      嘉雯於原審另案審理時證稱：「被告甲○○於九十四年十
      月十八日之前曾打電話給我，要求我不要將事情講出來，
      如果我講出來的話，就要潑我硫酸，我因為很害怕，不知
      道蘇稜雁是否還和甲○○在一起，所以不敢接蘇稜雁的電
      話，我因為太慌張了，認為蘇稜雁和甲○○還在一起，就
      認定兩人都有恐嚇我，事實上傳簡訊及打電話給我說要潑
      硫酸的是甲○○」等情，又證人張嘉雯於原審當庭提出、
      據稱為蘇稜雁所傳簡訊內容則為「聽說案子你算我一份！
      太胡扯了；事情是你跟他，我跟他早沒關係，不知道嗎？
      」亦經當庭勘驗無誤（原審九十五年訴字第五三二號，九
      十五年五月二十九日審判筆錄），均無從認定蘇稜雁就被
      告甲○○所為之上開惡害通知，具有犯意聯絡或行為分擔
      ，無從認定被告甲○○與蘇稜雁有共同正犯之關係，併此
      敘明。
  (四)、另起訴書所載「被告甲○○自九十四年三月間起至同年六
      月間，多次租用李宏男之計程車搭載車手」等情節，業據
      證人李宏男否認（原審卷第五十四頁），亦乏其他積極證
      據佐證此節，是此部分事實亦無從認定，均附此指明。
  (五)、綜上各節，本案事證明確，被告上開犯行，堪以認定，應
      依法論科。
二、法律適用
  (一)、在信用卡背面簽名欄簽名，自形式上整體觀察，即足以知
      悉係表示信用卡之簽名者於信用卡有效期限內有權使用該
      信用卡之辨識及證明，並非依習慣或特約表示一定用意之
      證明，性質上係屬刑法第二百十條之私文書（最高法院九
      十三年度第二次刑事庭會議決議參照），又在信用卡簽帳
      單上偽簽姓名，自不待依據習慣或特約，單從形式上觀察
      ，即足以知悉係表示已收受特約商店所交付之交易標的物
      或消費標的，含有收據性質，當然屬於刑法第二百十條所
      稱之私文書（最高法院九十五年度台上字第一八八號判決
      採同一見解）。核被告甲○○所為，係犯刑法第二百○一
      條之一第二項之行使偽造信用卡罪、同法第二百十六條、
      第二百十條之行使偽造私文書罪（行使偽造信用卡背面簽
      名欄偽造簽名之偽造私文書、行使偽造簽帳單部分）、同
      法第三百三十九條第一項之詐欺取財罪及第三百零五條恐
      嚇危害安全罪。
  (二)、刑法修正之新舊法比較
      被告甲○○行為後，刑法已於九十四年二月二日修正公布
      ，並於九十五年七月一日施行，修正後第二條第一項規定
      ：「行為後法律有變更者，適用行為時之法律。但行為後
      之法律有利於行為人者，適用最有利於行為人之法律。」
      此項修正乃為符合刑法第一條罪刑法定主義之要求，貫徹
      法律禁止溯及既往原則，屬規範行為後法律變更所生新舊
      法律比較適用之準據法，無比較新舊法之問題，應逕適用
      修正後刑法決定新舊法之適用，先予敘明。又關於刑法修
      正後之新舊法比較，應就罪刑有關之一切情形，綜其全部
      罪刑之結果而為比較，最高法院九十五年五月二十三日著
      有九十五年度第八次刑庭會議決議可參。
  １、罰金刑：修正前刑法分則編有關罰金刑之貨幣單位為銀元
      ，且依刑法分則編應處罰金者，應適用罰金罰鍰提高標準
      條例第一條、第四條之規定，亦即應按各該具體條文制定
      或修正之時間先後，定其提高之倍數。刑法修正後，刑法
      施行法增訂第一之一條，於九十五年六月十四日經總統公
      布，並自同年七月一日起施行，該條規定：「中華民國九
      十四年一月七日（註：立法院通過修正案之時間）刑法修
      正施行後，刑法分則編所定罰金之貨幣單位為新臺幣。九
      十四年一月七日刑法修正時，刑法分則編未修正之條文定
      有罰金者，自九十四年一月七日刑法修正施行後，就其所
      定數額提高為三十倍。但七十二年六月二十六日至九十四
      年一月七日新增或修正之條文，就其所定數額提高為三倍
      」。亦即自九十五年七月一日起，刑法分則編所定罰金之
      貨幣單位，由原來之銀元改為新臺幣，且九十四年一月七
      日刑法修正時，刑法分則編未修正之條文定有罰金者，自
      九十五年七月一日起，有關罰金之數額提高為三十倍。本
      件被告甲○○所犯刑法第三百三十九條第一項、第三百零
      五條等罪，均有罰金刑之處罰，且自二十四年七月一日公
      布施行後即未再修正，依增訂刑法施行法第一之一條之規
      定，其罰金以新臺幣為單位，數額應提高三十倍。此與修
      正前之罰金以銀元為單位，適用罰金罰鍰提高標準條例之
      結果應提高十倍者，舊法對被告而言並無不利（新臺幣與
      銀元之比例為一比三，換算結果亦為三十倍）。
  ２、被告甲○○行為後，刑法有變更，按「主刑之重輕，依第
      三十三條規定之次序定之。」、「同種之刑，以最高度之
      較長或較多者為重。最高度相等者，以最低度之較長或較
      多者為重。」、「刑之重輕，以最重主刑為準，依前二項
      標準定之。」、「最重主刑相同者，參酌下列各款標準定
      其輕重：……三、次重主刑同為選科刑或併科刑者，以次
      重主刑為準，依前二項標準定之。」，修正後刑法第三十
      五條規定甚明。刑法第三十三條第五款業經修正公布為：
      「罰金：新台幣一千元以上，以百元計算之。」，並自九
      十五年七月一日起施行，較之修正前規定「罰金：一元以
      上。」顯然不同，核諸前揭第三十五條規定刑之輕重比較
      標準，刑法第三百零五條、第三百三十九條第一項之刑度
      ，以行為時之法律規定較有利於行為人（最高法院九十五
      年度第八次刑事庭會議參照），最高法院九十五年度台上
      字第六九五八號判決採同一見解。核被告甲○○所為，係
      犯行為時刑法第三百零五條恐嚇危害安全罪、第三百三十
      九條第一項之詐欺取財罪。
  ３、連續犯：刑法修正後，刪除第五十六條連續犯之規定，此
      刪除雖非犯罪構成要件之變更，但顯已影響行為人刑罰之
      法律效果，自屬法律有變更，依修正後之刑法第二條第一
      項規定比較新、舊法結果，舊法第五十六條連續犯之規定
      乃將被告連續之數行為以一罪論，較有利被告。
  ４、牽連犯：刑法修正後，刪除第五十五條關於牽連犯之規定
      ，此　刪除雖非犯罪構成要件之變更，但顯已影響行為人
      刑罰之法律效果，自屬法律有變更，經比較新舊法結果，
      舊法第五十五條牽連犯之規定乃將被告之數行為以一罪論
      ，較有利被告。
  ５、被告甲○○行為後，刑法第五十一條業於民國九十四年一
      月七日修正公布，並於九十五年七月一日施行，修正前刑
      法第五十一條規定：「數罪併罰，分別宣告其罪之刑，依
      左列各款定其應執行者：」其中第五款規定：「宣告多數
      有期徒刑者，於各刑中之最長期以上，各刑合併之刑期以
      下，定其刑期。但不得逾二十年。」修正後刑法第五十一
      條第五款規定：「宣告多數有期徒刑者，於各刑中之最長
      期以上，各刑合併之刑期以下，定其刑期。但不得逾三十
      年。」比較結果，修正後刑法並非較有利於行為人，依刑
      法第二條第一項前段之規定，仍應依修正前刑法，定其應
      執行之刑。
  ６、綜合上述各條文修正前後之比較，以被告行為時之法律較
      有利於行為人，就新舊法有比較之部分，自應適用修正前
      刑法之相關規定予以論處。
  (三)、按「行為後刑法條文經修正，惟無有利、不利情形（刑法
      第十五條、第二十八條、第三十條之文字修正，第五十五
      條但書、第五十九條實務見解之明文化），應適用裁判時
      法。」最高法院九十五年九月十四日第五次刑事庭臨時庭
      長會議決議在案。又被告行為後，刑法條文經修正，惟如
      刑法第十五條不作為犯、第三十條幫助犯之文字修正；第
      五十五條但書想像競合犯關於科刑之限制、第五十九條酌
      減審認標準之規定，為法理之明文化；第二十六條未遂犯
      減輕其刑之規定移列為第二十五條等，均非屬法律之變更
      問題，應適用裁判時之法律即修正後刑法第五十五條想像
      競合犯之規定，亦有最高法院九十五年第二十一次刑事庭
      會議決議可資參照。被告甲○○與劉晏碩、張嘉雯、蘇稜
      雁等人間，就上揭行使偽造信用卡罪、行使偽造私文書罪
      、詐欺取財罪間，具有犯意聯絡及行為分擔，為共同正犯
      。而九十五年七月一日經修正生效施行之刑法第二十八條
      之原條文內容，雖由「二人以上共同實施犯罪之行為者，
      皆為正犯。」，修正更改為「二人以上共同實行犯罪之行
      為者，皆為正犯」。然關於上開共同正犯之條文用語之修
      正，並不影響本件之論罪科刑，不生新舊法比較適用之問
      題，仍應適用裁判時之法律即修正後刑法第二十八條之規
      定。因原審逕行適用行為時法，其結果並無不同，對判決
      不生影響，本院就此毋庸撤銷改判。
  (四)、共犯蘇稜雁、張嘉雯、劉晏碩等人行使偽造之信用卡時，
      其上之電磁紀錄，在信用卡交易之過程，係特約商店與信
      用卡處理中心藉由電腦之連線處理，用以核對該信用卡之
      有效性及持卡人之同一性所用，所侵害之法益為特約商店
      與信用卡處理中心；而信用卡背面不詳姓名人偽造他人名
      義而於簽名欄簽名，所侵害之法益則為該被偽造簽名者之
      私人法益，則被告甲○○與蘇稜雁、張嘉雯、劉晏碩等人
      共同一行使偽造信用卡之行為，而侵害數法益，為想像競
      合犯，依修正後刑法第五十五條前段，從一重處斷。被告
      甲○○與蘇稜雁、張嘉雯、劉晏碩等人共同偽造署名為偽
      造私文書之階段行為，偽造私文書之低度行為，復為行使
      偽造私文書之高度行為所吸收，均不另論罪。
  (五)、被告甲○○前後多次行使偽造信用卡、行使偽造私文書、
      詐欺取財、恐嚇危害安全犯行，時間緊接，方法相同，觸
      犯構成要件相同之罪，顯係各基於概括犯意為之，為連續
      犯，均依修正前刑法第五十六條之規定，以一罪論，並加
      重其刑。
  (六)、被告所犯行使偽造信用卡、行使偽造私文書、詐欺取財三
      罪間，有方法、結果之牽連關係，依修正前刑法第五十五
      條之規定，應從較重之行使偽造信用卡罪處斷。被告甲○
      ○連續恐嚇行為，使張嘉雯心生畏懼，致生危害於張嘉雯
      及其「家屬」之安全，為一行為侵害數法益，為想像競合
      犯，應依裁判時刑法第五十五條前段，從一重處斷（最高
      法院七十七年度台上字第三一Ｏ七號判決採同一見解）。
  (七)、按接續犯係基於單一之犯意，以單一行為之數個舉動，接
      續進行同一犯罪，在犯罪完成以前，其各個舉動均屬犯罪
      行為之一部，而接續的侵害同一法益，為實質上一罪；至
      連續犯則係一次即可成罪之行為，基於一個概括犯意，反
      覆數次而觸犯同一之罪名，其係以數個獨立之犯罪行為，
      連續數次侵害同一法益，法律上綜合各個行為而只論以一
      罪。共犯張嘉雯於九十四年七月十一日晚間八時許，與不
      知情之林依純前往臺北縣蘆洲市○○路一五六號「吸引力
      牛仔屋」刷卡消費時，接續於消費新臺幣（下同）二一八
      ○元、九八八四元後，出示上有「乙○○○」偽造簽名之
      偽卡刷卡，再於簽帳單二紙（各二聯）上，各由張嘉雯各
      偽簽「乙○○○」簽名一次（各複寫為二枚），再持交該
      店店員丙○○核對而行使之等行為，係於同時、同地，先
      後密接在該附簽帳單上三次偽造「乙○○○」之簽名署押
      之行為，係基於單一偽造署押進而偽造私文書並行使之犯
      意的接續動作，為接續犯，僅論以單純一罪。
  (八)、被告甲○○與蘇稜雁等人意圖供行使之用而收受偽造之信
      用卡，進而行使，其收受之低度行為應為行使之高度行為
      所吸收，均不另論罪。
  (九)、又被告所犯恐嚇危害安全罪，與行使偽造信用卡罪，犯意
      個別，罪名互殊，應予分論併罰。
  (十)、按刑法第二條第一項之規定，係規範行為後「法律變更」
      所生新舊法比較適用之準據法，故被告行為後刑法條文之
      修正，對於被告並無有利或不利之情形者（例如新舊法處
      罰輕重相同，犯罪構成要件亦無寬嚴之別等），即無適用
      修正後刑法第二條第一項之規定比較新舊法適用之問題（
      最高法院九十五年度台上字第五五八九號判決採同一見解
      ）。被告甲○○曾有如事實欄所述之犯罪科刑執行完畢情
      形，有臺灣高等法院被告前案紀錄表一份可參，其受有期
      徒刑執行完畢後，於五年內故意再犯有期徒刑以上之本罪
      。新刑法第四十七條第一項雖將舊刑法修正限制為受徒刑
      之執行完畢，或一部之執行而赦免後，五年以內「故意」
      再犯有期徒刑以上之罪者，始成立累犯。但上述新舊法之
      規定，對於本件被告「故意」犯行使偽造私文書等罪，並
      無所謂「有利或不利」之情形，應無適用修正後刑法第二
      條第一項之規定比較新舊法適用之問題（最高法院九十五
      年度台上字第五五六八號判決採同一見解）。仍應適用裁
      判時之法律即修正後刑法第四十七條第一項之規定，論以
      累犯，並遞予加重其刑（因原審逕行適用行為時法，其結
      果並無不同，對判決不生影響，本院就此毋庸撤銷改判）
      。
三、原審以被告甲○○罪證明確，予以論科，固非無見，惟查：
  (一)、在信用卡背面簽名欄簽名，自形式上整體觀察，即足以知
      悉係表示信用卡之簽名者於信用卡有效期限內有權使用該
      信用卡之辨識及證明，並非依習慣或特約表示一定用意之
      證明，性質上係屬刑法第二百十條之私文書（最高法院九
      十三年度第二次刑事庭會議決議參照），原判決就共犯蘇
      稜雁、張嘉雯、劉晏碩等人持卡前往冒名刷卡購物，先出
      示上有不詳之人偽造之「林志玲」、「褚林美」智等簽名
      之偽造私文書，未予論斷，尚有未洽。
  (二)、被告甲○○與李宏男有共同正犯關係，業經被告甲○○自
      白屬實在卷，原審未予認定，自有未合。
  (三)、共犯蘇稜雁、張嘉雯、劉晏碩等人行使偽造之信用卡時，
      其上之電磁紀錄，在信用卡交易之過程，係特約商店與信
      用卡處理中心藉由電腦之連線處理，用以核對該信用卡之
      有效性及持卡人之同一性所用，所侵害之法益為特約商店
      與信用卡處理中心；而信用卡背面不詳姓名人偽造他人名
      義而於簽名欄簽名，所侵害之法益則為該被偽造簽名者之
      私人法益，則被告甲○○與蘇稜雁、張嘉雯、劉晏碩等人
      共同一行使偽造信用卡之行為，而侵害數法益，為想像競
      合犯（最高法院九十五年度台上字第三Ｏ三二號判決採同
      一見解），原判決未論以想像競合犯，尚有未合。
  (四)、有罪之判決書，須將認定之犯罪事實詳記於事實欄，然後
      於理由內逐一說明其憑以認定之證據，使事實與理由兩相
      一致，方為合法。原判決事實欄認定張嘉雯「『接續』於
      消費新臺幣（下同）二一八○元、九八八四元後，出示上
      有「乙○○○」偽造簽名之偽卡刷卡，再於簽帳單二紙（
      各二聯）上，各由張嘉雯各偽簽「乙○○○」簽名一次（
      各複寫為二枚），再持交該店店員丙○○核對而行使」，
      惟未於理由欄記載認定「接續犯」之理由，亦有未合。
  (五)、被告甲○○與蘇稜雁等人「意圖供行使之用而收受」偽造
      之信用卡，進而行使，其收受之低度行為應為行使之高度
      行為所吸收，均不另論罪，原判決理由欄對此未予以說明
      其理由，亦有未合。
  (六)、行使偽造信用卡及偽造簽帳單之私文書，亦「足以生損害
      於發行信用卡之銀行公司」，原判決未於事實欄加以認定
      ，亦有未合。
  (七)、被告甲○○連續恐嚇行為，使張嘉雯心生畏懼，致生危害
      於張嘉雯及其「家屬」之安全，為一行為侵害數法益，為
      想像競合犯，原判決未依裁判時刑法第五十五條前段，從
      一重處斷，亦有未洽。
  (八)、科刑之判決書，須其主文、事實與理由互相一致，方為合
      法。倘主文諭知與理由說明，或事實認定與理由敘述互有
      齟齬，即屬判決理由矛盾，當然為違背法令。原判決主文
      對簽帳單之沒收，並未區分是否為「特約商店保管」或「
      客戶存根聯」，一律宣告沒收，亦有未合。
  (九)、原判決就偽造信用卡背面偽造之「林志玲」、「乙○○○
      」署押共二枚，及簽帳單上偽造之「林志玲」、「乙○○
      ○」署押，未依第二百十九條義務沒收偽造署押之特別規
      定諭知沒收，自有未合（最高法院九十四年度台上四五五
      六號判決採同一見解）
四、上訴人即被告甲○○上訴意旨，否認犯行，仍執前詞指摘原
    判決不當，為無理由，惟原判決既有前揭瑕疵而無可維持，
    自應由本院將原判決予以撤銷改判。爰審酌被告前曾在九十
    一年間，因行使自稱拾得之偽造信用卡詐購財物，經查獲後
    由臺灣桃園地方法院以上揭九十一年度桃簡字第一二三一號
    判處有期徒刑三月確定，有臺灣桃園地方法院檢察署檢察官
    聲請簡易判決處刑書查詢列印畫面及前開臺灣高等法院被告
    前案紀錄表在卷可稽，竟於易科罰金執行完畢後，旋即又加
    入偽卡集團，大量以偽卡消費並賺取不當暴利，渠等為謀私
    利，導致銀行大量呆帳，終轉由全體國民承擔，嚴重危害社
    會交易安全，衝擊金融秩序，於共犯張嘉雯經查獲後，為規
    避追查，猶串謀、恫嚇張嘉雯，強令為不實供述，復妨害司
    法調查及公信，終經循線查獲後，猶避重就輕，推諉卸責，
    顯然仍存僥倖心理，更顯示前次刑之宣告及執行，毫無警惕
    及教化之效果，不容輕縱，兼衡其犯罪動機、目的、手段、
    所生危害，到案後自知事證明確，尚知坦承部分犯行，惟並
    無任何補償過錯之舉等一切情狀，各量處如主文所示之刑，
    並定其應執行刑，以示警懲。
五、沒收之諭知
  (一)、被告甲○○等人使用之偽造信用卡，部分雖未扣案，然衡
      情為塑膠製品，並非易於滅失之物，應依刑法第二百零五
      條規定，不問屬於被告與否，宣告沒收。
  (二)、刑法第二百十九條規定：「偽造之印章、印文或署押，不
      問屬於犯人與否，沒收之。」係採絕對沒收主義，用保公
      共信用之維護，法院對此有害信用之文物，不問有無扣押
      在案，除能證明已經滅失者外，均應諭知沒收，並無審酌
      裁量之餘地。此屬刑法第三十八條第一項第二款、第三款
      、第三項所採職權沒收主義規定之特別規定，於競合時，
      自應優先適用特別規定。最高法院九十四年度台上四五五
      六號判決採同一見解。本件偽造信用卡背面偽造之「林志
      」、「乙○○○」署押共二枚，應依第二百十九條義務沒
      收偽造署押之特別規定宣告沒收。
  (三)、至共犯蘇稜雁、張嘉雯、劉晏碩等車手偽造之簽帳單，交
      付特約商店或銀行存查部分，非屬共犯蘇稜雁、張嘉雯、
      劉晏碩等人所有，惟其上之「林志玲」、「乙○○○」等
      偽造署押，應依刑法第二百十九條之規定諭知沒收，而共
      犯蘇稜雁、張嘉雯、劉晏碩等人取回之簽帳單（客戶存根
      聯），則屬被告及共犯蘇稜雁、張嘉雯、劉晏碩所共有，
      因屬於犯罪所得之物，爰依刑法第三十八條第一項第三款
      規定諭知沒收。其簽帳單上之「林志玲」、「乙○○○」
      等偽造署押，應依刑法第二百十九條之規定諭知沒收（最
      高法院九十四年度台上四五五六號判決採同一見解）。
六、至臺灣南投地方法院於九十四年度訴字第七三五號判決認定
    被告曾交付偽卡予游小鋒、劉晏碩，由游、劉二人於九十四
    年五月四日至同年月六日間連續行使並詐購商品等情，惟此
    部分犯行未據檢察官於本案起訴或舉證，被告則堅決否認有
    此部分犯行（偵緝字第七八三號偵查卷第十六頁、原審卷第
    九十四頁），本院亦查無充分積極證據足資認定被告甲○○
    有此部分犯行，是此部分尚無從合一審判，附此敘明。
據上論斷，應依刑事訴訟法第三百六十九條條第一項前段、第三
百六十四條、第二百九十九條第一項前段，刑法第二條第一項、
第二十八條、第四十七條、第五十五條前段、第二百零一條之一
第二項、第二百十六條、第二百十條、第三百三十九條第一項、
第三百零五條、第二百零五條、第二百十九條、修正前第五十五
條後段、第五十六條、第五十一條第五款、第三十八條第一項第
三款，修正前罰金罰鍰提高標準條例第一條，判決如主文。
本案經檢察官黃東焄到庭執行職務。
中　　華　　民　　國　　九十六年　　二 　月　　十四　日
　　　　　　　　　刑事第一庭審判長法　官  蔡  長  溪
　　　　　　　　　　　　　　　　  法　官  陳  春  秋
　　　　　　　　　　　　　　　　  法　官  林  俊  益
以上正本證明與原本無異。
恐嚇部分不得上訴。
其他部分如不服本判決，應於收受送達後十日內向本院提出上訴
書狀，其未敘述上訴之理由者並得於提起上訴後十日內向本院補
提理由書。
                                  書記官  廖  月  女
中　　華　　民　　國　　96　　年　　2 　　月　　14　　日
附錄：本案論罪科刑法條全文
中華民國刑法第201條之1
意圖供行使之用，而偽造、變造信用卡、金融卡、儲值卡或其他
相類作為簽帳、提款、轉帳或支付工具之電磁紀錄物者，處1 年
以上7 年以下有期徒刑，得併科3 萬元以下罰金。
行使前項偽造、變造之信用卡、金融卡、儲值卡或其他相類作為
簽帳、提款、轉帳或支付工具之電磁紀錄物，或意圖供行使之用
，而收受或交付於人者，處5 年以下有期徒刑，得併科3 萬元以
下罰金。
中華民國刑法第210條
偽造、變造私文書，足以生損害於公眾或他人者，處5 年以下有
期徒刑。
中華民國刑法第216條
行使第210 條至第215 條之文書者，依偽造、變造文書或登載不
實事項或使登載不實事項之規定處斷。
中華民國刑法第339條
意圖為自己或第三人不法之所有，以詐術使人將本人或第三人之
物交付者，處5 年以下有期徒刑、拘役或科或併科1 千元以下罰
金。
以前項方法得財產上不法之利益或使第三人得之者，亦同。
前二項之未遂犯罰之。
中華民國刑法第305條
以加害生命、身體、自由、名譽、財產之事，恐嚇他人致生危害
於安全者，處2 年以下有期徒刑、拘役或3 百元以下罰金。
